# 请教陈版，关于处置子公司投资收益及现金流量的处理和披露问题

提问人：pinyintianzige 时间：2018-04-24 21:32:52
A公司与C签订协议，转让境外全资子公司B，B公司无实质业务 1 、A对B的长期股权投资为 1 元，B注册资本为 1 元 2 、处置日（ 2017年 3 月 31 日），B财务报表货币资金为 55 万元，未分配利润 40 万元，应付A公司款项 10 万元（A公司账面无应收B公司款项） 3 、协议约定：处置日之前B公司的留存收益归A所有，转让价格为 1 元。 4 、A于 2017 年 5 月 31 日收到B分配的利润 40 万元，应付A公司往来 10万元，转让价款 1 元 请教陈版： 1 、对于收到的 10 万元往来款，是否可以作为投资收益处理？ 2 、A公司账面存在应付B公司往来款 20万元，是否可以作为投资收益处理？ 3 、在A公司母公司披露投资收益时，B分配的利润 40 万元，应作为处置长期股权投资产生的投资收益还是子公司分配的股利？ 4 、在披露处置子公司股权处置价款是，应该以哪个金额披露，40+10+20+0.0001？ 5 、在披露本年收到的处置子公司的现金净额时，丧失控制权日子公司持有的现金及现金等价物应该为 55 万元，还是扣减利润分配后和往来款后的 5 万元？ 谢谢陈版！

回答人：chenyiwei
首先，对A、B之间往来对账不平，还是建议检查原因，看看A方是否存在差错，予以更正。不应简单地将收到往来款确认为当期投资收益。 在A公司母公司披露投资收益时，B分配的利润 40 万元，应作为处置长期股权投资产生的投资收益还是子公司分配的股利，取决于B是否通过正式的股东会决议分配这部分利润，并由B直接支付给A。如果认定为股利，则现金流量表中列入“取得投资收益收到的现金”而不是“收回投资收到的现金”。合并报表层面的现金流仅限于从受让方取得的现金减去处置日B公司现金及现金等价物的差额。

提问人：pinyintianzige 时间：2018-04-25 09:54:12
谢谢陈版，还要请教您 1 、A与B往来不平的原因为B账务处理错误，但是A已收到了B支付的往来 10 万元，无需再归还，同时A账面应付B公司 20 万元也无需再支付，应如何处理比较妥当？ 2 、由于B为A全资子公司，利润分配没有股东会决议，仅通过转让协议约定。
那么，是否应该作为“处置长期股权投资产生的投资收益”，现金流作为“收回投资收到的现金”？ 3 、 5 月 31 日A收到的款项（利润分配40 万元，往来 10 万元，受让款 1 元），均通过B银行账户支付，那么合并层面处置子公司现金流净额应如何披露？如果按照从受让方取得的现金减去处置日B公司现金及现金等价物的差额，则应该为0-55=-55万元，那么取得的利润分配 40 万应该为哪个现金流量项目呢？

回答人：chenyiwei
1 、建议完善相关的法律手续后，据此进行账务处理； 2 、是。 3 、仍作为处置子公司收到的现金。